【裁判字號】    99,交聲,952
【裁判日期】    990629
【裁判案由】    聲明異議
【裁判全文】
臺灣高雄地方法院交通事件裁定         99年度交聲字第952號
原處分機關  高雄市政府交通局
異  議  人
即受處分人  甲○○
上列受處分人因違反道路交通管理處罰條例案件，對於高雄市政
府交通局民國99年3 月23日所為之處分（原處分案號：高市交裁
字第裁32-BD0000000號），聲明異議，本院裁定如下：
    主  文
異議駁回。
    理  由
一、原處分意旨略以：異議人即受處分人甲○○於民國99年1 月
    4 日下午4 時4 分許，駕駛車牌號碼E2-6439 號一般自用小
    客車，行經高雄市○○路與廠邊路口，因駕車行經有燈光管
    制之交岔路口闖紅燈，為警逕行舉發，嗣由原處分機關依道
    路交通管理處罰條例第53條第1 項之規定，裁處異議人罰鍰
    新臺幣（下同）2,700 元等語。
二、異議意旨略以：異議人通過上開路口時，交通號誌由綠燈轉
    為黃燈，異議人因前車身已過停止線，故仍繼續前進後左轉
    ，為求安全起見將車速放慢，詎知後輪尚於感應區時，交通
    號誌由黃轉紅，而遭照相設施拍照，通常情形，舉發闖紅燈
    應有2 張照片，第1 張前車輪壓感應線（全車身在停止線之
    前），第2 張後車輪壓感應線（車身過半通過停止線），藉
    以區分紅燈停車壓線，或闖紅燈，而本件客觀上無法確認紅
    燈亮起時，異議人之車輛在停止線之前，舉發顯有錯誤，請
    求撤銷原處分，依法聲明異議等語。
三、按汽車駕駛人，行經有燈光號誌管制之交岔路口闖紅燈者，
    處1,800 元以上5,400 元以下罰鍰；並記違規點數3 點，道
    路交通管理處罰條例第53條第1 項、第63條第1 項第3 款定
    有明文。
四、經查：
（一）異議人於99年1 月4 日下午4 時4 分許，駕駛車牌號碼E2
      -6439 號一般自用小客車，行經高雄市○○路與廠邊路口
      ，，因駕車行經有燈光管制之交岔路口闖紅燈之事實，有
      逕行舉發照片、高雄市政府警察局舉發違反道路交通管理
      事件通知單、高雄市政府警察局交通警察大隊99年3 月2
      日高市警交三字第0990004363號函在卷可稽（見院卷第12
      至13、26頁）。
（二）又上開交岔路口微電腦闖紅燈照相機係採線圈感應式啟動
      ，採證相片顯示時間、紅燈啟動秒數及車道，當號誌轉為
      紅燈，車體通過感應線圈方能啟動相機執行測照，本件違
      規車輛於紅燈亮起1. 9秒、2.8 秒猶超越停止線乙節，此
      有高雄市政府警察局交通警察大隊99年3 月2 日高市警交
      三字第0990004363號函在卷可稽（見院卷第13頁）。再觀
      諸本件逕行舉發照片所示（見院卷第26頁），可知異議人
      駕駛車輛於紅燈亮起1.9 秒時，異議人駕駛之車輛後輪壓
      在停止線上，前車身過停止線，尚未壓在行人穿越道上，
      紅燈亮起2.8 秒時，前車身過行人穿越道，後輪壓在行人
      穿越道上，足見在0. 9秒之間，異議人之車輛已行駛1 個
      車身之距離，由此車速推算，紅燈甫亮起，異議人之車輛
      應仍在停止線前，是異議人於號誌燈亮紅燈時，仍直行前
      進超越停止線並通過行人穿越道，顯屬闖紅燈之違規行為
      無疑。
（三）異議人雖辯稱：通過上開路口時，交通號誌由綠燈轉為黃
      燈，因前車身已過停止線，故仍繼續前進後左轉，因放慢
      車速，後輪尚於感應區時，交通號誌由黃轉紅，而遭照相
      設施拍照云云，惟異議人駕駛之車輛係在紅燈亮起1.9 秒
      時，前車身過停止線，後輪壓在停止線上，而非異議人所
      辯綠燈轉黃燈時，前車身已過停止線，又異議人於紅燈亮
      起後，仍不暫停，而執意向前行駛，通過行人穿越道，確
      具闖紅燈之意圖甚為明確，其前揭所辯，實無足採。
（四）綜上，本件異議人行經有燈光號誌管制交叉路口闖紅燈之
      違規事實，事證明確，堪以認定。從而，原處分機關依道
      路交通管理處罰條例第53條第1 項及第63條第1 項第3 款
      之規定裁處罰鍰2,700 元，並記違規點數3 點，於法並無
      不合，異議人之異議為無理由，應予駁回。
五、據上論斷，應依道路交通案件處理辦法第19條，裁定如主文
    。
中    華    民    國    99    年    6    月     29    日
                    交通法庭    法  官  林依蓉
以上正本證明與原本無異。
如不服本裁定，應於裁定送達後5日內，向本院提出抗告狀。
中    華    民    國    99    年    6     月    30    日
                                書記官  許珈綺

司法院資訊處製作；財團法人民間司法改革基金會備份。
